---
title: "Representación datos OptimEDO"
output:
  pdf_document:
    fig_crop: no
    toc: yes
    latex_engine: pdflatex
---

\[TOC\]

\newpage

```{r include=FALSE, echo=FALSE, message = FALSE, warning = FALSE}
knitr::opts_chunk$set(echo = FALSE, fig.width = 10, fig.height = 6, fig.align = 'center')
```
Columnas: 

-solved_S (solved by Solver): Proporción de veces que o solver devolveu solved

-found_ref: proporción de veces que o resultado estaba dentro do marxe das nosas métricas(<0.1 norma2 erro relativo) con respecto aos valores dos parámetros.

-near_ref: propoción de veces que o resultado non estaba dentro do marxe pero non pasaba moito (>0.1 <0.5,norma2 erro relativo)

-alt: propoción de veces que o resultado non estaba dentro do marxe de near_ref pero o NRMSE_y era bo
   (<0.0001) ( posible problema identificabilidade)

-Bt_found_ref: mellor tempo dos found_ref

-Mt_found_ref:tempo medio dos found_ref


```{r results='asis', echo=FALSE, message = FALSE, warning = FALSE}

cat("\\newpage")

library(ggplot2)
library(plotly)
library(readxl)
library(dplyr)
library(htmlwidgets)
library(htmltools)
source("transformar_TextoPlano.R")
source("generar_Graficas.R")
source("configuracion_VisualizacionDatos.R")

options(knitr.kable.NA = "**")

# Nome do arquivo excel
filename<-"resultados_totais.xlsx"

# Xeramos o excel se é nesario
xerarExcel(filename,TRUE)

# Obtemos o diccionario para saber que representacions xerar
taboas <- taboas()
taboas_combinadas <- taboas_combinadas()
taboas_mellores_tempos <- taboas_mellores_tempos()
boxplots <- boxplots()
graficas_problemas <- graficas_problemas()

minimo=function(dat){
  if (!length(dat)) {
    return (NA)
  }
  else {
    return(min(dat))
  }
}

res=function(concepto,dat) {
  limite_inf_preto=0.1
  limite_preto=0.5
  limite_NRMSE=0.0001
  
  list(concepto,mean(dat$solve_result=="solved"),
          mean(dat$resolto=="si"),mean(dat$erro_ps2>limite_inf_preto & dat$erro_ps2<limite_preto),
          mean(dat$NRMSE<limite_NRMSE & dat$erro_ps2>limite_preto),
          minimo(dat$time[dat$resolto=="si"]))
}

res2=function(concepto,dat) {
  # como res pero co tempo medio en vez de o mellor tempo na última columna
  limite_inf_preto=0.1
  limite_preto=0.5
  limite_NRMSE=0.0001
  
  list(concepto,mean(dat$solve_result=="solved"),
          mean(dat$resolto=="si"),mean(dat$erro_ps2>limite_inf_preto & dat$erro_ps2<limite_preto),
          mean(dat$NRMSE<limite_NRMSE & dat$erro_ps2>limite_preto),
          mean(dat$time[dat$resolto=="si"]))
}

# Obtemos os distintos parametros
parametros <- read_excel(filename, sheet = "Parametros")
problemas=parametros$problemas[!is.na(parametros$problemas)]
solvers=parametros$solvers[!is.na(parametros$solvers)]
metodos=parametros$metodos[!is.na(parametros$metodos)]
modes=parametros$modes[!is.na(parametros$modes)]
PEN=parametros$PEN[!is.na(parametros$PEN)]
tol=parametros$tol[!is.na(parametros$tol)]
N=parametros$N[!is.na(parametros$N)]

# Combinamos todas as follas nun data frame
datos = data.frame()
for (folla in problemas) {
  datos_folla <- read_excel(filename, sheet = folla) %>% mutate(problema = folla)
  datos_folla <- datos_folla %>% select(-matches("^p\\d+$"))
  datos <- rbind(datos, datos_folla)
}

### TÁBOAS ###

# Xeramos a plantilla para o data frame que se usará nas táboas
resultados = data.frame(tipo=character(),solved_S=numeric(), found_ref=numeric(), 
                          near_ref=numeric(),Alt=numeric(),BTime_F=numeric())
# Elementos necesarios para xerar as pie graphs
titulo <- ""
subtitulo1 <- ""
subtitulo2 <- ""
tipo_resultado <- c("found_ref", "near_ref", "Alt", "N/A")
colors <- c("limegreen", "lightskyblue", "sandybrown", "indianred3")
colors <- setNames(colors, tipo_resultado)

pie_graph <- function(tipo_resultado, porcentajes, titulo, colors){
    dat <- data.frame(
      Resultado = tipo_resultado,
      valor = as.numeric(porcentajes)
    )
    grafico <- ggplot(dat, aes(x = "", y = valor, fill = Resultado)) +
    geom_bar(stat = "identity") +
    coord_polar(theta = "y") +
    labs(title = titulo) +
    scale_fill_manual(values = colors) +
    theme_void() +
    theme(plot.title = element_text(size = 12, hjust = 0.5), 
          legend.text = element_text(size = 6),
          legend.title = element_text(size = 8))
}

flag <- taboas[["problemas"]]
  
if(flag){
  titulo <- "# Proporción de resultados por problemas"
  subtitulo1 <- "## Táboa por problemas:"
  subtitulo2 <- "## Pie graph por problemas:"
}

```

`r titulo`

`r subtitulo1`

```{r results='asis', echo=FALSE, message = FALSE, warning = FALSE}
# Taboa por problemas
if(flag){
  for (i in 1:length(problemas)){
    dat=datos[datos$problema==problemas[i],]
    resultados[nrow(resultados)+1,]=res(problemas[i],dat)
  }
  ord=order(resultados$found_ref,decreasing = TRUE)
  print(knitr::kable(resultados[ord,],row.names = FALSE,caption = "Problemas",digits=3))
}
```

`r subtitulo2`

```{r fig.width=2, fig.height=2, fig.show="hold", out.width="33%"}

par(mar = c(20, 20, 20, 20))
  
# Queixos por problemas
if(flag){
  for (i in 1:length(problemas)){
    dat=datos[datos$problema==problemas[i],]
    porcentajes <- unlist(res(problemas[i],dat))
    porcentajes <- porcentajes[3:5]
    porcentajes <- c(porcentajes,1-sum(as.numeric(porcentajes)))
    grafico <- pie_graph(tipo_resultado, porcentajes, problemas[i], colors)
    plot(grafico)
  }
}

titulo <- ""
subtitulo1 <- ""
subtitulo2 <- ""

flag <- taboas[["solvers"]]
  
if(flag){
  titulo <- "# Proporción de resultados por solvers"
  subtitulo1 <- "## Táboa por solvers:"
  subtitulo2 <- "## Pie graph por solvers:"
}

```

\newpage

`r titulo`

`r subtitulo1`

```{r results='asis', echo=FALSE, message = FALSE, warning = FALSE}
# Taboa por solvers
if(flag){
  resultados = resultados[0, ]
  for (i in 1:length(solvers)){
    dat=datos[datos$SOLVER==solvers[i],]
    resultados[nrow(resultados)+1,]=res(solvers[i],dat)
  }
  ord=order(resultados$found_ref,decreasing = TRUE)
  print(knitr::kable(resultados[ord,],row.names = FALSE,caption = "Solvers",digits=3))
}

```

`r subtitulo2`

```{r fig.width=2, fig.height=2, fig.show="hold", out.width="33%"}
par(mar = c(20, 20, 20, 20))
  
# Queixos por problemas
if(flag){
  for (i in 1:length(solvers)){
    dat=datos[datos$SOLVER==solvers[i],]
    porcentajes <- unlist(res(solvers[i],dat))
    porcentajes <- porcentajes[3:5]
    porcentajes <- c(porcentajes,1-sum(as.numeric(porcentajes)))
    grafico <- pie_graph(tipo_resultado, porcentajes, solvers[i], colors)
    plot(grafico)
  }
}

titulo <- ""
subtitulo1 <- ""
subtitulo2 <- ""

flag <- taboas[["metodos"]]
  
if(flag){
  titulo <- "# Proporción de resultados por métodos"
  subtitulo1 <- "## Táboa por métodos:"
  subtitulo2 <- "## Pie graph por métodos:"
}

```

\newpage

`r titulo`

`r subtitulo1`

```{r results='asis', echo=FALSE, message = FALSE, warning = FALSE}
# Taboa por metodos
if(flag){
  resultados = resultados[0, ]
  for (i in 1:length(metodos)){
    dat=datos[datos$metodo==metodos[i],]
    resultados[nrow(resultados)+1,]=res(metodos[i],dat)
  }
  ord=order(resultados$found_ref,decreasing = TRUE)
  print(knitr::kable(resultados[ord,],row.names = FALSE,caption = "Métodos",digits=3))
}

```

`r subtitulo2`

```{r fig.width=2, fig.height=2, fig.show="hold", out.width="33%"}
par(mar = c(20, 20, 20, 20))

# Queixos por problemas
if(flag){
  for (i in 1:length(metodos)){
    dat=datos[datos$metodo==metodos[i],]
    porcentajes <- unlist(res(metodos[i],dat))
    porcentajes <- porcentajes[3:5]
    porcentajes <- c(porcentajes,1-sum(as.numeric(porcentajes)))
    grafico <- pie_graph(tipo_resultado, porcentajes, metodos[i], colors)
    plot(grafico)
  }
}

titulo <- ""
subtitulo1 <- ""
subtitulo2 <- ""

flag <- taboas[["modos"]]
  
if(flag){
  titulo <- "# Proporción de resultados por modos"
  subtitulo1 <- "## Táboa por modos:"
  subtitulo2 <- "## Pie graph por modos:"
}

```

\newpage

`r titulo`

`r subtitulo1`

```{r results='asis', echo=FALSE, message = FALSE, warning = FALSE}
# Taboa por modos
if(flag){
  resultados = resultados[0, ]
  for (i in 1:length(modes)){
    dat=datos[datos$mode==modes[i],]
    resultados[nrow(resultados)+1,]=res(paste("mode",modes[i]),dat)
  }
  ord=order(resultados$found_ref,decreasing = TRUE)
  print(knitr::kable(resultados[ord,],row.names = FALSE,caption = "Modes",digits=3))
}

```

`r subtitulo2`

```{r fig.width=2, fig.height=2, fig.show="hold", out.width="33%"}
par(mar = c(20, 20, 20, 20))
  
# Queixos por problemas
if(flag){
  for (i in 1:length(modes)){
    dat=datos[datos$mode==modes[i],]
    porcentajes <- unlist(res(modes[i],dat))
    porcentajes <- porcentajes[3:5]
    porcentajes <- c(porcentajes,1-sum(as.numeric(porcentajes)))
    grafico <- pie_graph(tipo_resultado, porcentajes, modes[i], colors)
    plot(grafico)
  }
}

titulo <- ""
subtitulo1 <- ""
subtitulo2 <- ""

flag <- taboas[["tolerancias"]]
  
if(flag){
  titulo <- "# Proporción de resultados por tolerancias"
  subtitulo1 <- "## Táboa por tolerancias:"
  subtitulo2 <- "## Pie graph por tolerancias:"
}

```

\newpage

`r titulo`

`r subtitulo1`

```{r results='asis', echo=FALSE, message = FALSE, warning = FALSE}

# Taboa por tolerancias
if(flag){
  resultados = data.frame(tipo=character(),solved_S=numeric(), found_ref=numeric(), 
                          near_ref=numeric(),Alt=numeric(),MTime_F=numeric())
  for (i in 1:length(tol)){
    dat=datos[datos$tol==tol[i],]
    resultados[nrow(resultados)+1,]=res2(tol[i],dat)
  }
  ord=order(resultados$found_ref,decreasing = TRUE)
  print(knitr::kable(resultados[ord,],row.names = FALSE,caption = "Tolerancias",digits=3))
}

```

`r subtitulo2`

```{r fig.width=2, fig.height=2, fig.show="hold", out.width="33%"}
par(mar = c(20, 20, 20, 20))
  
# Queixos por tolerancias
if(flag){
  for (i in 1:length(tol)){
    dat=datos[datos$tol==tol[i],]
    porcentajes <- unlist(res(tol[i],dat))
    porcentajes <- porcentajes[3:5]
    porcentajes <- c(porcentajes,1-sum(as.numeric(porcentajes)))
    grafico <- pie_graph(tipo_resultado, porcentajes, tol[i], colors)
    plot(grafico)
  }
}

titulo <- ""
subtitulo1 <- ""
subtitulo2 <- ""

flag <- taboas[["penalizacions"]]
  
if(flag){
  titulo <- "# Proporción de resultados por penalizacións"
  subtitulo1 <- "## Táboa por penalizacións:"
  subtitulo2 <- "## Pie graph por penalizacións:"
}

```

\newpage

`r titulo`

`r subtitulo1`

```{r results='asis', echo=FALSE, message = FALSE, warning = FALSE}

# Taboa por penalizacións
if(flag){
  resultados = resultados[0, ]
  for (i in 1:length(PEN)){
    dat=datos[datos$PEN==PEN[i],]
    resultados[nrow(resultados)+1,]=res2(PEN[i],dat)
  }
  ord=order(resultados$found_ref,decreasing = TRUE)
  print(knitr::kable(resultados[ord,],row.names = FALSE,caption = "Penalizacións",digits=3))
}

```

`r subtitulo2`

```{r fig.width=2, fig.height=2, fig.show="hold", out.width="33%"}
par(mar = c(20, 20, 20, 20))
  
# Queixos por penalizacions
if(flag){
  for (i in 1:length(PEN)){
    dat=datos[datos$PEN==PEN[i],]
    porcentajes <- unlist(res(PEN[i],dat))
    porcentajes <- porcentajes[3:5]
    porcentajes <- c(porcentajes,1-sum(as.numeric(porcentajes)))
    grafico <- pie_graph(tipo_resultado, porcentajes, PEN[i], colors)
    plot(grafico)
  }
}

titulo <- ""
subtitulo1 <- ""
subtitulo2 <- ""

flag <- taboas[["mallas"]]
  
if(flag){
  titulo <- "# Proporción de resultados por tamaños de malla"
  subtitulo1 <- "## Táboa por tamaños de malla:"
  subtitulo2 <- "## Pie graph por tamaños de malla:"
}

```

\newpage

`r titulo`

`r subtitulo1`

```{r results='asis', echo=FALSE, message = FALSE, warning = FALSE}

# Taboa por tamaño malla
if(flag){
  resultados = resultados[0, ]
  for (i in 1:length(N)){
    dat=datos[datos$N==N[i],]
    resultados[nrow(resultados)+1,]=res2(N[i],dat)
  }
  ord=order(resultados$found_ref,decreasing = TRUE)
  print(knitr::kable(resultados,row.names = FALSE,caption = "Tamaños malla",digits=3))
}

```

`r subtitulo2`

```{r fig.width=2, fig.height=2, fig.show="hold", out.width="33%"}
par(mar = c(20, 20, 20, 20))
  
# Queixos por tamaños de malla
if(flag){
  for (i in 1:length(N)){
    dat=datos[datos$N==N[i],]
    porcentajes <- unlist(res(N[i],dat))
    porcentajes <- porcentajes[3:5]
    porcentajes <- c(porcentajes,1-sum(as.numeric(porcentajes)))
    grafico <- pie_graph(tipo_resultado, porcentajes, N[i], colors)
    plot(grafico)
  }
}

titulo <- ""
subtitulo1 <- ""
subtitulo2 <- ""

flag <- taboas_combinadas[["problemas_solvers"]]
  
if(flag){
  titulo <- "# Proporción de resultados por problemas e solvers"
  subtitulo1 <- "## Táboa por problemas e solvers:"
  subtitulo2 <- "## Pie graph por problemas e solvers:"
}

```

\newpage

`r titulo`

`r subtitulo1`

```{r results='asis', echo=FALSE, message = FALSE, warning = FALSE}

### TÁBOAS COMBINADAS ###

# Taboa por problemas e solvers
if(flag){
  factor1=problemas
  f1="problema"
  factor2=solvers
  f2="SOLVER"
  titulo="Problemas-Solvers"
  resultados = data.frame(tipo=character(),solved_S=numeric(), found_ref=numeric(), 
                            near_ref=numeric(),Alt=numeric(),BTime_F=numeric())
  for (i in 1:length(factor1)){
    for (j in 1:length(factor2)){
      dat=datos[(datos[,f1]==factor1[i] & datos[,f2]==factor2[j]),]
      resultados[nrow(resultados)+1,]=res(paste(factor1[i],factor2[j],sep="-"),dat)
    }
  }
  ord=order(resultados$found_ref,decreasing = TRUE)
  print(knitr::kable(resultados[ord,],row.names = FALSE,caption = titulo,digits=3))
}

```

`r subtitulo2`

```{r fig.width=2, fig.height=2, fig.show="hold", out.width="33%"}
par(mar = c(20, 20, 20, 20))
  
# Queixos por problemas e solvers combinados
if(flag){
  for (i in 1:length(factor1)){
    for (j in 1:length(factor2)){
      dat=datos[(datos[,f1]==factor1[i] & datos[,f2]==factor2[j]),]
      porcentajes <- unlist(res(paste(factor1[i],factor2[j],sep="-"),dat))
      porcentajes <- porcentajes[3:5]
      porcentajes <- c(porcentajes,1-sum(as.numeric(porcentajes)))
      titulo = paste(factor1[i],factor2[j],sep="-")
      grafico <- pie_graph(tipo_resultado, porcentajes, titulo, colors)
      plot(grafico)
    }
  }
}

titulo <- ""
subtitulo1 <- ""
subtitulo2 <- ""

flag <- taboas_combinadas[["problemas_metodos"]]
  
if(flag){
  titulo <- "# Proporción de resultados por problemas e métodos"
  subtitulo1 <- "## Táboa por problemas e métodos:"
  subtitulo2 <- "## Pie graph por problemas e métodos:"
}

```

\newpage

`r titulo`

`r subtitulo1`

```{r results='asis', echo=FALSE, message = FALSE, warning = FALSE}
# Taboa por problemas e metodos
if(flag){
  resultados = resultados[0, ]
  factor1=problemas
  f1="problema"
  factor2=metodos
  f2="metodo"
  titulo="Problemas-Métodos"
  resultados = data.frame(tipo=character(),solved_S=numeric(), found_ref=numeric(), 
                            near_ref=numeric(),Alt=numeric(),BTime_F=numeric())
  for (i in 1:length(factor1)){
    for (j in 1:length(factor2)){
      dat=datos[(datos[,f1]==factor1[i] & datos[,f2]==factor2[j]),]
      resultados[nrow(resultados)+1,]=res(paste(factor1[i],factor2[j],sep="-"),dat)
    }
  }
  ord=order(resultados$found_ref,decreasing = TRUE)
  print(knitr::kable(resultados[ord,],row.names = FALSE,caption = titulo,digits=3))
}

```

`r subtitulo2`

```{r fig.width=2, fig.height=2, fig.show="hold", out.width="33%"}
par(mar = c(20, 20, 20, 20))
  
# Queixos por problemas e metodos combinados
if(flag){
  for (i in 1:length(factor1)){
    for (j in 1:length(factor2)){
      dat=datos[(datos[,f1]==factor1[i] & datos[,f2]==factor2[j]),]
      porcentajes <- unlist(res(paste(factor1[i],factor2[j],sep="-"),dat))
      porcentajes <- porcentajes[3:5]
      porcentajes <- c(porcentajes,1-sum(as.numeric(porcentajes)))
      titulo = paste(factor1[i],factor2[j],sep="-")
      grafico <- pie_graph(tipo_resultado, porcentajes, titulo, colors)
      plot(grafico)
    }
  }
}

titulo <- ""
subtitulo1 <- ""
subtitulo2 <- ""

flag <- taboas_combinadas[["problemas_modos"]]
  
if(flag){
  titulo <- "# Proporción de resultados por problemas e modos"
  subtitulo1 <- "## Táboa por problemas e modos:"
  subtitulo2 <- "## Pie graph por problemas e modos:"
}

```

\newpage

`r titulo`

`r subtitulo1`

```{r results='asis', echo=FALSE, message = FALSE, warning = FALSE}
# Taboa por problemas e modos
if(flag){
  resultados = resultados[0, ]
  factor1=problemas
  f1="problema"
  factor2=modes
  f2="mode"
  titulo="Problemas-Mode"
  resultados = data.frame(tipo=character(),solved_S=numeric(), found_ref=numeric(), 
                            near_ref=numeric(),Alt=numeric(),BTime_F=numeric())
  for (i in 1:length(factor1)){
    for (j in 1:length(factor2)){
      dat=datos[(datos[,f1]==factor1[i] & datos[,f2]==factor2[j]),]
      resultados[nrow(resultados)+1,]=res(paste(factor1[i],factor2[j],sep="-"),dat)
    }
  }
  ord=order(resultados$found_ref,decreasing = TRUE)
  print(knitr::kable(resultados[ord,],row.names = FALSE,caption = titulo,digits=3))
}

```

`r subtitulo2`

```{r fig.width=2, fig.height=2, fig.show="hold", out.width="33%"}
par(mar = c(20, 20, 20, 20))
  
# Queixos por problemas e modos combinados
if(flag){
  for (i in 1:length(factor1)){
    for (j in 1:length(factor2)){
      dat=datos[(datos[,f1]==factor1[i] & datos[,f2]==factor2[j]),]
      porcentajes <- unlist(res(paste(factor1[i],factor2[j],sep="-"),dat))
      porcentajes <- porcentajes[3:5]
      porcentajes <- c(porcentajes,1-sum(as.numeric(porcentajes)))
      titulo = paste(factor1[i],factor2[j],sep="-")
      grafico <- pie_graph(tipo_resultado, porcentajes, titulo, colors)
      plot(grafico)
    }
  }
}

titulo <- ""
subtitulo1 <- ""
subtitulo2 <- ""

flag <- taboas_combinadas[["solvers_metodos"]]
  
if(flag){
  titulo <- "# Proporción de resultados por solvers e métodos"
  subtitulo1 <- "## Táboa por solvers e métodos:"
  subtitulo2 <- "## Pie graph por solvers e métodos:"
}

```

\newpage

`r titulo`

`r subtitulo1`

```{r results='asis', echo=FALSE, message = FALSE, warning = FALSE}

# Taboa por solvers e metodos
if(flag){
  resultados = resultados[0, ]
  factor1=solvers
  f1="SOLVER"
  factor2=metodos
  f2="metodo"
  titulo="Solver-Metodo"
  resultados = data.frame(tipo=character(),solved_S=numeric(), found_ref=numeric(), 
                            near_ref=numeric(),Alt=numeric(),BTime_F=numeric())
  for (i in 1:length(factor1)){
    for (j in 1:length(factor2)){
      dat=datos[(datos[,f1]==factor1[i] & datos[,f2]==factor2[j]),]
      resultados[nrow(resultados)+1,]=res(paste(factor1[i],factor2[j],sep="-"),dat)
    }
  }
  ord=order(resultados$found_ref,decreasing = TRUE)
  print(knitr::kable(resultados[ord,],row.names = FALSE,caption = titulo,digits=3))
}

```

`r subtitulo2`

```{r fig.width=2, fig.height=2, fig.show="hold", out.width="33%"}
par(mar = c(20, 20, 20, 20))
  
# Queixos por solvers e metodos combinados
if(flag){
  for (i in 1:length(factor1)){
    for (j in 1:length(factor2)){
      dat=datos[(datos[,f1]==factor1[i] & datos[,f2]==factor2[j]),]
      porcentajes <- unlist(res(paste(factor1[i],factor2[j],sep="-"),dat))
      porcentajes <- porcentajes[3:5]
      porcentajes <- c(porcentajes,1-sum(as.numeric(porcentajes)))
      titulo = paste(factor1[i],factor2[j],sep="-")
      grafico <- pie_graph(tipo_resultado, porcentajes, titulo, colors)
      plot(grafico)
    }
  }
}

titulo <- ""
subtitulo1 <- ""
subtitulo2 <- ""

flag <- taboas_combinadas[["solvers_modos"]]
  
if(flag){
  titulo <- "# Proporción de resultados por solvers e modos"
  subtitulo1 <- "## Táboa por solvers e modos:"
  subtitulo2 <- "## Pie graph por solvers e modos:"
}

```

\newpage

`r titulo`

`r subtitulo1`

```{r results='asis', echo=FALSE, message = FALSE, warning = FALSE}


# Taboa por solvers e modos
if(flag){
  resultados = resultados[0, ]
  factor1=solvers
  f1="SOLVER"
  factor2=modes
  f2="mode"
  titulo="Solver-Mode"
  resultados = data.frame(tipo=character(),solved_S=numeric(), found_ref=numeric(), 
                            near_ref=numeric(),Alt=numeric(),BTime_F=numeric())
  for (i in 1:length(factor1)){
    for (j in 1:length(factor2)){
      dat=datos[(datos[,f1]==factor1[i] & datos[,f2]==factor2[j]),]
      resultados[nrow(resultados)+1,]=res(paste(factor1[i],factor2[j],sep="-"),dat)
    }
  }
  ord=order(resultados$found_ref,decreasing = TRUE)
  print(knitr::kable(resultados[ord,],row.names = FALSE,caption = titulo,digits=3))
}

```

`r subtitulo2`

```{r fig.width=2, fig.height=2, fig.show="hold", out.width="33%"}
par(mar = c(20, 20, 20, 20))
  
# Queixos por solvers e modos combinados
if(flag){
  for (i in 1:length(factor1)){
    for (j in 1:length(factor2)){
      dat=datos[(datos[,f1]==factor1[i] & datos[,f2]==factor2[j]),]
      porcentajes <- unlist(res(paste(factor1[i],factor2[j],sep="-"),dat))
      porcentajes <- porcentajes[3:5]
      porcentajes <- c(porcentajes,1-sum(as.numeric(porcentajes)))
      titulo = paste(factor1[i],factor2[j],sep="-")
      grafico <- pie_graph(tipo_resultado, porcentajes, titulo, colors)
      plot(grafico)
    }
  }
}

titulo <- ""
subtitulo1 <- ""
subtitulo2 <- ""

flag <- taboas_combinadas[["metodos_modos"]]
  
if(flag){
  titulo <- "# Proporción de resultados por métodos e modos"
  subtitulo1 <- "## Táboa por métodos e modos:"
  subtitulo2 <- "## Pie graph por métodos e modos:"
}

```

\newpage

`r titulo`

`r subtitulo1`

```{r results='asis', echo=FALSE, message = FALSE, warning = FALSE}

# Taboa por metodos e modos
if(flag){
  resultados = resultados[0, ]
  factor1=metodos
  f1="metodo"
  factor2=modes
  f2="mode"
  titulo="Métodos-Mode"
  resultados = data.frame(tipo=character(),solved_S=numeric(), found_ref=numeric(), 
                            near_ref=numeric(),Alt=numeric(),BTime_F=numeric())
  for (i in 1:length(factor1)){
    for (j in 1:length(factor2)){
      dat=datos[(datos[,f1]==factor1[i] & datos[,f2]==factor2[j]),]
      resultados[nrow(resultados)+1,]=res(paste(factor1[i],factor2[j],sep="-"),dat)
    }
  }
  ord=order(resultados$found_ref,decreasing = TRUE)
  print(knitr::kable(resultados[ord,],row.names = FALSE,caption = titulo,digits=3))
}

```

`r subtitulo2`

```{r fig.width=2, fig.height=2, fig.show="hold", out.width="33%"}
par(mar = c(20, 20, 20, 20))
  
# Queixos por métodos e modos combinados
if(flag){
  for (i in 1:length(factor1)){
    for (j in 1:length(factor2)){
      dat=datos[(datos[,f1]==factor1[i] & datos[,f2]==factor2[j]),]
      porcentajes <- unlist(res(paste(factor1[i],factor2[j],sep="-"),dat))
      porcentajes <- porcentajes[3:5]
      porcentajes <- c(porcentajes,1-sum(as.numeric(porcentajes)))
      titulo = paste(factor1[i],factor2[j],sep="-")
      grafico <- pie_graph(tipo_resultado, porcentajes, titulo, colors)
      plot(grafico)
    }
  }
}

titulo <- ""
subtitulo1 <- ""
subtitulo2 <- ""

flag1 <- taboas_mellores_tempos[["solvers"]]
flag2 <- taboas_mellores_tempos[["globais"]]
  
if(flag1 | flag2){
  titulo <- "# Táboas de mellores tempos"
}

```

\newpage

`r titulo`

```{r results='asis', echo=FALSE, message = FALSE, warning = FALSE}

# Separamos os solvers en globais e locais
globais=c("baron","t_couenne","octeract")
locais<-setdiff(solvers,globais)


### TABOAS MELLORES TEMPOS ###
for (i in 1:length(problemas)){
  dat=datos[datos$problema==problemas[i] & datos$resolto=="si",c(1,2,3,10,13,16)]
  
  # Taboa mellores tempos con todos os solvers
  if(flag1){
    titulo1=paste("Mellores tempos",problemas[i])
    ord=order(dat$time,decreasing = FALSE)[1:10]
    print(knitr::kable(dat[ord,],row.names = FALSE,caption=titulo1,digits=3))
  }
  
  # Taboa mellores tempos con solvers globais
  if(flag2){
    dat2=dat[dat$SOLVER %in% globais,]
    titulo2=paste("Mellores tempos",problemas[i],"(Solvers globais)")
    ord=order(dat2$time,decreasing = FALSE)[1:10]
    print(knitr::kable(dat2[ord,],row.names = FALSE,caption=titulo2,digits=3))
  }
}

titulo <- ""
subtitulo1 <- ""
subtitulo2 <- ""
flag1 <- boxplots[["solvers"]]
flag2 <- boxplots[["metodos"]]

if(flag1 | flag2){
  titulo <- "# Boxplots por tempo"
}

if(flag1){
  subtitulo1 <- "## Boxplot tempo-solver:"
}

if(flag2){
  subtitulo2 <- "## Boxplot tempo-método:"
}

```

\newpage

`r titulo`

`r subtitulo1`

```{r results='asis', echo=FALSE, message = FALSE, warning = FALSE}

### BOX PLOTS ###

# Collemos as execucions resoltas
dat=datos[datos$resolto=="si",]

# Box plot tempo e solver
if(boxplots[["solvers"]]){
  boxplot(dat$time~dat$SOLVER,outline=FALSE,xlab="SOLVERS",ylab="Tempo",main="Problemas resoltos con precisión")
}

```

`r subtitulo2`

```{r results='asis', echo=FALSE, message = FALSE, warning = FALSE}
# Box plot tempo e metodo
if(boxplots[["metodos"]]){
  boxplot(dat$time~dat$metodo,outline=FALSE,xlab="Métodos",ylab="Tempo",main="Problemas resoltos con precisión")
}
```

\newpage

```{r results='asis', echo=FALSE, message = FALSE, warning = FALSE}
### GRÁFICAS ###

generar_Graficas(datos, globais, locais, problemas)

```